【裁判字號】    95,婚,215
【裁判日期】    950425
【裁判案由】    離婚
【裁判全文】
臺灣臺南地方法院家事判決               95年度婚字第215號
原告  乙○○
被告  甲○○
              現於台灣台南監獄台南分監執行中
前當事人間請求離婚事件，經本院於民國95年4月11日言詞辯論
終結，判決如下：
    主      文
准原告與被告離婚。
訴訟費用由被告負擔。
    事實及理由
一、原告方面：原告與被告於民國93年1月18日結婚， 婚後未生
    子女，被告婚後並未盡起家庭責任，從未拿錢予原告支付家
    庭生活所需，且沈迷於賭博與喝酒，曾經有舞廳圍事來向原
    告收錢（註：被告到舞廳飲酒簽帳消費），被告入獄服刑後
    ，亦曾經有地下錢莊來向原告討債，原告受錢莊威脅不得不
    代被告還債。被告因侵占罪遭鈞院判決處有期徒刑10個月確
    定，於94年7月25日入獄服刑，目前尚在台南看守所服刑，
    原告因上述原因實無法繼續再與被告維持婚姻生活，為此爰
    依民法第1052條第1項第10款 因不名譽之罪被處徒刑之規定
    及第1052條第2項 有難以維持婚姻之重大事由之規定請求與
    被告離婚。
二、被告方面：我判刑前有告訴我太太，我在5年前有1件案件，
    還沒有結案，原告說會等我回來，我現在只剩下25天，就可
    以出來了，我不會對太太不好，我在5月7日會執行完畢，並
    請求駁回原告之訴。
三、不爭執事項：
  （一）兩造於93年1月18日結婚， 婚後未生子女，有兩造戶籍
        謄本1份可證。。
  （二）被告因侵占罪，經本院於94年4月6日以93年度易緝字第
        8號判處有期徒刑10月確定，被告嗣並於94年7月25日入
        監服刑。
四、按夫妻之一方被處3年以上徒刑或 因犯不名譽之罪被處徒刑
    者，他方得向法院請求離婚， 民法第1052條第1項第10款定
    有明文。本件原告主張被告因犯侵占罪被判處有期徒刑10月
    確定部分，核與本院依職權調閱之被告犯罪刑事判決書及前
    案紀錄表所載相符，堪信原告主張為真實。本院斟酌一般社
    會通念，應認侵占罪乃不名譽之罪。從而，原告以被告因犯
    不名譽之罪被處徒刑者為由， 依民法第1052條第1項第10款
    規定請求判決離婚，依法並無不合，應予准許。
五、又原告本於民法第1052條第1項第10款及第2項之數項離婚事
    由提起離婚之訴，係合併提起數宗形成之訴，可致同一之法
    律效果，此種起訴之形態，學者謂之為重疊的訴之合併，其
    訟訴標的雖有數項，而僅有單一聲明，法院應就原告所主張
    之數項訴訟標的逐一審理，如認定其中一項訴訟標的為有理
    由，即可為原告勝訴判決； 是原告主張依第1052條第1項第
    10款請求離婚既有理由， 本院即無再審酌同條第2項之必要
    ，附此說明。
六、結論：原告之訴，為有理由，依民事訴訟法第78條，判決如
    主文。
中    華    民    國    95    年    4     月    25    日
                      家事法庭    法  官  王 獻 楠
以上正本係照原本作成。
如對本判決上訴，須於收受判決正本送達後20日內向本院提出上
訴狀，並繳納上訴費及附具繕本。
中    華    民    國    95    年    4     月    25    日
                                  書記官  鄭  隆  慶


司法院資訊處製作；財團法人民間司法改革基金會備份。
